臺灣高等法院臺中分院刑事判決　　　　94年度上易字第1029號
上　訴　人　臺灣臺中地方法院檢察署檢察官
被　　　告　甲○○
上列上訴人因被告竊盜等案件，不服臺灣臺中地方法院93年度易
字第1965號中華民國94年6月9日第一審判決（起訴案號：臺灣臺
中地方法院檢察署93年度偵字第9988號、10831號），提起上訴
，本院判決如下：
    主  文
原判決關於竊盜部分撤銷。
甲○○竊盜，處有期徒刑捌月。
    犯罪事實
一、甲○○意圖為自己不法之所有，於民國九十三年五月一日某
    時，在台中縣大雅鄉○○村○○街與楓林街口，竊取乙○○
    所有之車牌號碼Ｘ六─七二九三自小客車一輛（車上置有乙○○所有之第一銀行00000000000號提款卡一張），得逞後
    ，留供己用。
二、案經臺中市警察局第二分局報請臺灣臺中地方法院檢察署檢
    察官偵查起訴。
    理  由
一、（一）被告甲○○經傳未到，其於檢警偵訊時及原審準備程
    序中，固矢口否認竊盜之犯行，辯稱，上開自小客車是丙○○偷的，也是丙○○拿該提款卡叫伊幫其領款６萬元，他有
    給伊佣金6千元，伊不知道該提款卡非丙○○的，恐嚇取財
    是丙○○打電話的，然後叫伊講，並叫伊去取款的各云云。
    （二）惟查，該車果係丙○○所偷，車內之上開提款卡亦為
    丙○○所取得，丙○○絕不致使被告知情，而陷自己於隨時
    有被被告告發之不利地位；且只怕沒提款卡及存款，不怕不
    會向自動付款機提款，何況今日提款卡之使用已普遍化為尤
    然，從而，丙○○自不必花6千元，請被告代為提款。又丙○○既能並敢打電話給被害人，區區幾句恐嚇取財的話，也
    不必由被告代勞。綜此，被告上開所辯，已違常情，殊無可
    採。證人丙○○於另案偵查中曾供稱：「這件事是我做的：
    ：該車是我拿來當交通工具．．．．車子確實是我偷的，我
    有開車去找他（指被告），當天晚上我有叫他去領錢」等語
    ，亦然。故丙○○於本院審理中結證，係被告託其承擔該罪
    ，其才於偵查中如此供稱，其實，其並無上列犯行；及被告
    於原審審理中坦承：對於丙○○否認有涉及本案，我沒有意
    見，我沒有要詰問丙○○，我有向法官表示，我坦承本案，
    各云云，均與情理相符，要堪採信。綜此，本案之竊盜、詐
    領存款、恐嚇取財，應均係被告一人所為。核與被害人乙○○指述被害之情節相符，並有贓物保管收據、臺中市警察局
    車輛尋獲通報單、現場圖及車輛竊盜─車牌失竊資料個別查
    詢報表附卷可稽（見九九八八號偵查卷第二二至二四、二八
    頁）。(三)綜合上述，被告之竊盜事證已臻明確，犯行均堪
    以認定。
二、核被告所為，係犯刑法第三百二十條第一項之竊盜罪。被告
    竊盜事證已經明確，原審未予論罪科刑，核有未合，公訴人
    上訴意旨執此指摘原審判決違誤，顯有理由，自應由本院將
    之撤銷改判，爰審酌被告正值壯年，竟不思以己力謀取所需
    ，而圖謀不勞而獲，犯罪之動機可議，足見對社會治安及法
    律規範之蔑視，又考量其犯罪手段、所得財物、對被害人造
    成之損害及犯罪後之態度等一切情狀，量處如主文第二項所
    示之刑。
三、被告經合法傳喚無正當理由不到庭，爰不待其陳述逕行判決
    。
據上論結，應依刑事訴訟法第三百六十九條第一項前段、第三百
六十四條、第三百七十一條、第二百九十九條第一項前段、刑法
第三百二十條第一項、罰金罰鍰提高標準條例第一條前段，判決
如主文。
本案經檢察官丁○○到庭執行職務。
中　　華　　民　　國　　94　　年　　10　　月　　11　　日
                刑事第七庭　審判長法　官　林　榮　龍
                                  法　官　許　秀　芬
                                  法　官　黃　日　隆
上列正本證明與原本無異。
不得上訴。
                                  書記官　陳　三　軫
中　　華　　民　　國　　94　　年　　10　　月　　12　　日
　　　　　　　　　　　　　　　　　　　　　　　　　　　Ｆ
